臺灣新竹地方法院民事小額判決  
110年度竹小字第447號
原      告  旺旺友聯產物保險股份有限公司

法定代理人  劉自明  
訴訟代理人  黃永仁  


被      告  陳睿澤  
上列當事人間損害賠償事件，本院於民國110年8月10日辯論終結
，判決如下：
    主  文
原告之訴駁回。
訴訟費用新台幣壹仟元由原告負擔。
    爭執事項之理由要領
一、按當事人主張有利於己之事實者，就其事實有舉證之責任，
    民事訴訟法第277條前段定有明文。民事訴訟如係由原告主
    張權利者，應先由原告負舉證之責，若原告先不能舉證，以
    證實自己主張之事實為真實，則被告就其抗辯事實即令不能
    舉證，或其所舉證據尚有疵累，亦應駁回原告之請求。（最
    高法院17年上字第917號判例意旨參照）。
二、經查，原告主張被告於民國109年1月7日17時14分許駕駛車
    牌號碼000-000號普通重型機車停放於新竹市假日花市時，
    因停放疏失傾倒而撞損原告所承保由訴外人黃俊棋所駕駛停
    放該處之車牌號碼000-0000號自用小客車，揆諸上開說明，
    原告自應就所主張係被告於上開時地肇事之事實負舉證責任
    。經查，經查，原告無法舉證證明係被告於上開時地停放機
    車疏失傾倒而撞損原告所承保由訴外人黃俊棋所駕駛停放該
    處之車牌號碼000-0000號自用小客車。且依新竹市警察局11
    0年7月22日竹市警交字第1100026501號函檢送之本件交通事
    故資料，亦無法證明係被告將機車停放該處而傾倒撞損原告
    所承保由訴外人黃俊棋所駕駛停放該處之車牌號碼000-0000
    號自用小客車。據此，原告起訴主張權利，然不能舉證證實
    自己主張之事實為真實，即屬不能採信。從而，原告依侵權
    行為及保險代位之法律關係請求被告給付新臺幣8,793元，
    及自起訴狀繕本送達翌日起至清償日止按年息5%計算之利息
    ，即非有據，為無理由，應予駁回。
中    華    民    國   110    年    8     月   24     日
                  新竹簡易庭    法  官  汪銘欽
以上正本係照原本作成。
如對本判決上訴，非以其違背法令為理由不得為之，且須於判決
送達後二十日內以上訴狀記載上訴理由向本院提出上訴狀。如委
任律師提起上訴者，應一併繳納上訴審裁判費。
中    華    民    國   110    年    8     月    24    日
                                書記官  周育瑜
附錄：
一、民事訴訟法第436條之18第1項：
    （小額訴訟程序）判決書得僅記載主文，就當事人有爭執事
    項，於必要時得加記理由要領。
二、民事訴訟法第436條之24第2項：
    對於小額程序之第一審裁判上訴或抗告，非以其違背法令為
    理由，不得為之。
三、民事訴訟法第436條之25：
    上訴狀內應記載上訴理由，表明下列各款事項：
    (一)原判決所違背之法令及其具體內容。
    (二)依訴訟資料可認為原判決有違背法令之具體事實。